臺灣新北地方法院民事裁定　　　　　　 110年度補字第1690號
原　　　告　吳玲錦　
被　　　告　國票綜合証券股份有限公司


　　　　　　吳永燦　
上列當事人間確認債權存在等事件，本院裁定如下：
    主  文
原告應於本裁定送達之日起5 日內，補正提出國票綜合証券股份
有限公司之法定代理人姓名及住址，及提出起訴狀繕本及其附屬
文件（包含原告向本院所提出之「所有」證據資料影本）2 份，
暨補繳第一審裁判費新臺幣（下同）2,430 元，逾期未補正，即
駁回原告之訴。
    理  由
一、按訴訟標的之價額，由法院核定；核定訴訟標的之價額，以
    起訴時之交易價額為準；無交易價額者，以原告就訴訟標的
    所有之利益為準；以一訴主張數項標的者，其價額合併計算
    之。但所主張之數項標的互相競合或應為選擇者，其訴訟標
    的價額，應依其中價額最高者定之，民事訴訟法第77條之1
    第1 項、第2 項、第77條之2 第1 項定有明文。又二者訴訟
    標的雖不相同，惟自經濟上觀之，其訴訟目的一致，不超出
    終局標的範圍，訴訟標的價額應以其中價額最高者定之（最
    高法院104 年度第8 次民事庭會議決議意旨參照）。次按執
    行債權人依強制執行法第120 條第2 項規定對第三人提起之
    訴訟，係在解決執行債務人對第三人之「債權」是否存在或
    其數額之爭議，而非執行債權人應受分配及其數額之問題，
    性質上係「代位」行使執行債務人之權利（最高法院93年度
    台上字第1040號判決意旨參照）。再按書狀及其附屬文件，
    除提出於法院者外，應按應受送達之他造人數，提出繕本或
    影本；起訴，應以訴狀表明當事人及法定代理人，提出於法
    院為之，民事訴訟法第第119 條第1 項、第244 條第1 項第
    1 款分別定有明文。
二、本件原告提出之民事起訴狀未記載國票綜合證券股份有限公
    司（下稱國票公司）之法定代理人姓名及住址，及起訴狀繕
    本未依被告人數提出繕本及附屬文件，暨未繳納第一審裁判
    費，起訴不合程式，於法自有未合。又原告起訴主張國票公
    司未依據本院強制執行命令執行扣押債務人吳永燦所有於國
    票公司之股票，所提異議內容不實，依據強制執行法第120
    條第2 項規定提起本件訴訟，請求確認國票公司異議狀異議
    不實、國票公司與吳永燦間債權債務所生對價（即正隆股份
    有限公司股份5,000 股、麗清科技股份有限公司股份1,000
    股，合稱系爭股份）應依本院執行命令執行、國票公司應賠
    償原告因異議不實所生之損失。經核原告上開請求之訴訟標
    的雖異，惟均係為達成原告獲取執行拍賣系爭股份價金以清
    償對吳永燦債權之目的，其訴訟目的及經濟利益一致，訴訟
    標的價額，即應依民事訴訟法第77條之1 第2 項、第77條之
    2 第1 項，從一核定為原告於訴訟中所得利益即系爭股份之
    價值。參酌原告提出吳永燦於110 年9 月1 日委託國票公司
    於集中交易市場賣出系爭股份可收取之價金22萬1,318 元（
    計算式：179,702 ＋41,616＝221,318 ），故訴訟標的價額
    核定為22萬1,318 元，應徵收第一審裁判費2,430 元。茲依
    民事訴訟法第249 條第1 項但書規定，限原告於收受本裁定
    送達後5 日內補正如主文所示之事項，逾期未補正，即駁回
    其訴。
三、爰裁定如主文。
中    華    民    國   110    年    11    月    8     日
                  民事第七庭    法  官  王婉如
以上正本係照原本作成。
如不服本裁定關於訴訟標的價額之核定，得於收受裁定正本後10
日內向本院提出抗告狀，並繳納抗告裁判費新臺幣1,000元整。
中    華    民    國  110     年    11    月    8     日
                                書記官  鄔琬誼